臺灣苗栗地方法院刑事判決　　　　　　　　　　九十一年度易字第二四號
　　公　訴　人　臺灣苗栗地方法院檢察署檢察官
　　被　　　告　乙○○
右列被告因竊盜案件，經檢察官提起公訴（九十一年度偵字第一一三六號），本院判
決如左：
    主  文
乙○○於夜間侵入有人居住之建築物竊盜，累犯，處有期徒刑陸月，如易科罰金以參
佰元折算壹日。
    事  實
一、乙○○前曾因竊盜案件，經本院判處有期徒刑四月確定，甫於民國（下同）九十
    一年一月十二日執行完畢，猶不知悔改，復意圖為自己不法之所有，於九十一年
    三月十二日凌晨五時許，基於夜間侵入有人居住建築物竊盜之犯意，於日沒後日
    出前之夜間侵入座落苗栗縣頭份鎮○○里○○○路十七號忠孝市場三樓未上鎖之
    三一七室有人居住之建築物內，趁無人注意之際，竊取該市場大樓管理員甲○○
    所管有之熱水瓶及電視強波器各一個，總價值共約新台幣（下同）一千二百元，
    得手後，正欲離開竊盜現場時，適為管理員甲○○返回發現，立即報警當場查獲
    ，並扣得竊取之贓物熱水瓶及電視強波器各一個（業已發還甲○○）。
二、案經甲○○訴由苗栗縣警察局頭份分局報請台灣苗栗地方法院檢察署檢察官偵查
    起訴。
    理  由
一、右揭事實業據被告乙○○於偵審中供認不諱，核與被害人甲○○於警訊中指述之
    情節相符，並有贓物認領保管單及受理案件紀錄表各一份等附卷可稽，被告雖於
    審理初訊中否認犯行，辯稱上開房間似乎沒人住，東西是在垃圾桶拿的云云。惟
    經公訴人當庭詢問其當天何以騎單車帶手電筒等語，被告答稱天黑，出來運動等
    云，核與日間運動及毋須於運動帶手電筒之常情有違，能否採信已有疑義。復經
    本院訊問其警偵訊筆錄所言是否屬實提示筆錄後，被告始再供陳確實有犯罪之事
    實云云。經核，被告獲案之警訊筆錄與偵訊筆錄內容互核一致，亦與被害人之指
    訴內容相符，被告亦無非任意性陳述之抗辯，足見被告審理之初之供陳與事實不
    合，其嗣於審理中後段之認罪自白應與查證之事實相符而足以採信。是其於本院
    審理初訊翻異警偵前供，既與查證之事實不符，應屬避卸之詞而無法憑信，事證
    已明，被告之竊盜犯行洵堪認定，應依法論科。
二、查被告竊取財物之犯行時間為九十一年三月十二日仍屬冬季末期，該日凌晨五時
    許，乃日出前日沒時分，有日出日落時間表一份附卷足憑，而為刑法第三百二十
    一條第一項第一款所稱之夜間。核被告乙○○所為係犯刑法第三百二十一條第一
    項第一款之於夜間侵入有人居住之建築物竊盜之竊盜罪。又被告乙○○前曾因竊
    盜案件，經本院判處有期徒刑四月確定，甫於九十一年一月十二日執行完畢，有
    台灣苗栗地方法院檢察署刑案紀錄查註表及台灣高等法院被告全國前案紀錄表各
    一份在卷足按，其受有期徒刑之行完畢後，五年以內再犯本罪，為累犯，應依刑
    法第四十七條規定加重其刑。爰審酌被告之品行、犯罪動機、目的、手段、竊取
    之物品之價值不高、所生之危害及犯罪後坦承犯行尚知悔悟之態度等一切情狀，
    量處如主文所示之刑，並諭知易科罰金之折算標準，以示懲處。
據上論結，應依刑事訴訟法第二百九十九條第一項前段，刑法第三百二十一條第一項
第一款、第四十一條第一項前段、第四十七條，罰金罰鍰提高標準條例第二條，判決
如主文。
本案經檢察官陳傳宗到庭執行職務。
中    華    民    國      九十一      年    五      月    二十二      日
                                     台灣苗栗地方法院刑事第一庭
                                         法  官  陳  鴻  斌
右正本證明與原本無異
如不服本判決應於送達後十日內向本院提出上訴狀
                                         書記官 陳  爵  星
中    華    民    國      九十一      年    五      月    二十二      日
刑法第三百二十一條
犯竊盜罪而有左列情形之一者，處六月以上、五年以下有期徒刑：
一  於夜間侵入住宅或有人居住之建築物、船艦或隱匿其內而犯之者。
二  毀越門扇、牆垣或其他安全設備而犯之者。
三  攜帶兇器而犯之者。
四  結夥三人以上而犯之者。
五  乘火災、水災或其他災害之際而犯之者。
六  在車站或埠頭而犯之者。
前項之未遂犯罰之。
